臺灣苗栗地方法院民事小額判決　　　　95年度苗小字第1216號
原　　　告　華南商業銀行股份有限公司
法定代理人　甲○○
訴訟代理人　丙○○
被　　　告　乙○○
　　　　　　　　　　　（現於臺灣臺中監獄苗栗分監另案執行
上列當事人間請求清償借款事件，本院於民國95年1 月24日言詞
辯論終結，判決如下：
    主    文
被告應給付原告新臺幣貳萬捌仟伍佰陸拾元，及其中新臺幣貳
萬捌仟零肆拾肆元自民國九十四年十二月十三日起至清償日止，
按年息百分之二十計算之利息。
訴訟費用新臺幣壹仟元由被告負擔。
本判決得假執行。
　　事實及理由
一、原告起訴主張被告於民國93年11月17日與原告訂立小額循環
    信用貸款契約書，約定以原告所發之現金卡為工具且開設相
    對帳戶循環使用。詎被告在上開還款期限94年12月12日未依
    約還款，尚積欠之本金數額及利息計算如下：(一)本金債權：
    新台幣（下同）28,044元。(二)利息計算：(1)給付期限前之利
    息計算期間及利率：就前述本金債權自94年11月5 日起至94
    年12月12日止，按年利率百分之18.25 計算利息，合計519
    元（按契約書第7 條）。(2)給付遲延後之利息計算期間及利
    率：就前述本金債權自94年12月13日起至清償日止，按年利
    率百分之20計算利息（按契約書第13條）。又被告屢經催討
    ，均置之不理，依契約書第14、15條約定，未依約繳納本息
    即喪失期限利益，債務視為全部到期，爰依消費借貸契約之
    法律關係提起本訴，並聲明如主文第1 項所示。
二、被告則以被告到庭固不否認原告主張之事實，惟以現在監執
    行中，待出獄後再清償等語置辯，並聲明駁回原告之訴。
三、查原告主張之事實，業據其提出與所述相符之小額信用貸款
    契約書、貸還款交易明細表（本院95年度苗小字第1216號卷
    第8 頁同上卷第8-9 頁）各1 件（以上均影本）為證，被告
    到庭則不爭執上情，應堪信原告之主張為真實。
四、按稱消費借貸者，謂當事人約定，一方移轉金錢或其他代替
    物之所有權於他方，而他方以種類、品質、數量相同之物返
    還之契約。借用人應於約定期限內，返還與借用物種類、品
    質、數量相同之物。遲延之債務，以支付金錢為標的者，債
    權人得請求依法定利率計算之遲延利息，但約定利率較高，
    仍從其約定利率。當事人得約定債務人不履行債務時，應支
    付違約金。民法第474 條第1 項、第478 條前段、第233 條
    第1項 及第250 條第1 項分別定有明文。又當事人於訴訟上
    所為之自認，於辯論主義所行之範圍內有拘束法院之效力，
    法院自應認當事人自認之事實為真，以之為裁判之基礎（最
    高法院26年上字第805 號判例參照）。
五、查被告與原告簽訂小額循環信用貸款契約書，並約定被告得
    以於原告核准辦理該貸款後，於原告處同時取得放款連結帳
    戶，並於50萬元之授信額度內循環借用款項，核其性質，應
    屬民法第474 條第1 項所稱之消費借貸契約。而被告於本院
    96年1 月24日言詞辯論期日到庭亦自認確曾向原告借款，尚
    積欠如主文第1 項所示之本金及利息迄未清償，是依兩造間
    消費借貸契約之約定及上揭說明，被告自負有清償借款之義
    務。基此，本件原告本於消費借貸契約之法律關係，請求被
    告給付如主文第1 項所示之本金及利息，為有理由，應予准
    許。
六、本件係訴訟標的金額在100,000 元以下之民事小額訴訟，本
    院為被告敗訴之判決，應依民事訴訟法第436 條之20規定，
    依職權宣告假執行。
五、據上論結，本件原告之訴為有理由，依民事訴訟法第436 條
    之23、第436 條第2 項、第78條、第436 條之20，判決如主
    文。
中　　華　　民　　國　　96　　年　　1 　　月　　31　　日
                  苗栗簡易庭法　官　吳振富
以上正本係照原本作成。
如不服本判決，應於判決送達後20日內，以判決違背法令為理由
，向本院提出上訴狀並表明上訴理由，及須按他造當事人之人數
附繕本。上訴理由應表明：
  一、原判決所違背之法令及其具體內容，
  二、依訴訟資料可認為原判決有違背法令之具體事實。
如未表明上訴理由者，應於上訴後20日內向本院提出上訴理由。
當事人如對本件訴訟內容有所疑義，得聲請閱卷。
                           書記官　黃麗靜
中　　華　　民　　國　　96　　年　　1 　　月　　31　　日
